【裁判字號】    97,簡上,969
【裁判日期】    980227
【裁判案由】    恐嚇等
【裁判全文】
臺灣桃園地方法院刑事判決             97年度簡上字第969號
上  訴  人
即  被  告  甲○○
上列上訴人即被告因恐嚇等案件，不服本院桃園簡易庭於民國97
年10月31日所為之97年度桃簡字第2801號刑事簡易判決（原檢察
官聲請簡易判決處刑案號：97年度偵字第15168 號），提起上訴
，本院管轄第二審合議庭判決如下：
    主  文
上訴駁回。
    事  實
一、甲○○於民國97年6 月4 日15時至17時許，因房屋租賃事宜
    ，與戊○○在桃園縣龜山鄉○○路○ 段100 號之1 谷優安卡
    拉OK店內商議租金，因不滿戊○○所提出之租金價額，而與
    戊○○發生爭執，竟基於公然侮辱之犯意，在不特定人得以
    共見共聞之情形下，公然在谷優安卡拉OK店，以「幹你娘雞
    巴」等粗鄙不堪入耳之詞，當場辱罵戊○○，足以貶低戊○○之名譽；另基於恐嚇危害安全之犯意，向戊○○恫稱「不
    降租金不准營業，在路上及辦公室沒人時要小心點」、「妳
    開店要妳好看」等語，以此等加害生命、身體、財產之事恐
    嚇戊○○，令戊○○心生畏懼，致生危害於安全，嗣經戊○○報警處理，始知悉上情。
二、案經戊○○訴請桃園縣政府警察局龜山分局報請臺灣桃園地
    方法院檢察署檢察官偵查後聲請簡易判決處刑。
    理  由
一、訊據被告甲○○固坦承於上開時、地與告訴人戊○○就房屋
    租金事宜發生爭執，惟矢口否認有何公然侮辱、恐嚇危害安
    全之犯行，辯稱：當天伊雖然有與戊○○發生爭執，也有對
    戊○○大小聲，但是伊沒有恐嚇戊○○，也沒有辱罵三字經
    云云。經查：
  (一)上開事實，業據證人戊○○於檢察官訊問及本院審理時證述
    ：當天被告以要租賃房屋為由，約伊在卡拉OK店見面，伊與
    伊姊姊己○○就帶著小孩至卡拉OK店與被告見面，伊表示卡
    拉OK旁的空屋要出租新臺幣（下同）12,000元，被告表示為
    何伊出租其他地方較為便宜，伊就解釋卡拉OK店後方還有加
    蓋1 間廚房，租金需要加上3,000 元，被告就開始罵伊，因
    為當時伊沒有帶手機，小孩也被被告嚇到，伊就先叫己○○
    回家，己○○回家後就趕快打電話給伊的先生，伊先生當時
    人在臺中，就叫朋友乙○○過來關心，伊向被告表示要報警
    ，被告就拿出他的手機給伊報警，警察到後，乙○○也到現
    場，被告向警察表示只是在喝酒，沒有什麼事情，警察有問
    伊是否要報警，伊表示要報警，警察就拿了名片給伊，叫伊
    去警察局做筆錄，警察就離開現場，被告又繼續罵伊，被告
    在爭吵的過程中有罵伊「幹你娘雞巴」，且被告也有恐嚇伊
    「不降租金不准營業，在路上及辦公室沒人時要小心點」、
    「妳開店要妳好看」等語，並且表示他相當有勢力，伊與被
    告從下午3 點多一直爭吵到6 點多才結束等語甚詳（見97年
    度簡上字第969 號卷第51頁至第53頁、偵卷第22頁至第23頁
    ），並與證人己○○於檢察官訊問時證述：當天戊○○與被
    告發生爭執時伊有在場，被告有罵戊○○「幹你娘雞巴」，
    被告並稱他在地方上很有勢力，會讓戊○○的店無法開，當
    時被告的態度惡劣，戊○○見情況不對，就叫伊帶小孫子先
    離開現場等語（見偵卷第23頁至第24頁），證人丁○○於本
    院審理時結證：案發當時伊在谷優安卡拉OK店的隔壁，有聽
    到被告與戊○○在卡拉OK店內爭吵，伊從後面的門看過去，
    有看到被告與戊○○在吵架，伊有聽到被告說「幹你娘雞巴
    」，其他的話伊已經忘記了，詳細的時間伊忘記了，只記得
    當時伊正要下班，平常伊下班的時間是傍晚5 、6 點左右等
    語（見97年度簡上字第969 號卷第40頁至第44頁），證人乙○○於本院審理時證述：案發當天下午5 時許，戊○○的先
    生打電話給伊，叫伊去店裡看一下，因為有人在店裡罵戊○○，伊就去店裡看，有看到戊○○在哭，伊在那裡待了約半
    個小時，聽到被告罵戊○○半個小時，內容有「幹你娘雞巴
    」，還有其他難聽的髒話，被告還有表示他在那裡很有勢力
    等語（見97年度簡上字第969 號卷第45頁至第46頁），證人
    丙○○於本院審理時證述：當天傍晚5 、6 時許，伊在卡拉
    OK店旁邊的檳榔攤喝酒，當時伊有聽到被告與戊○○在卡拉
    OK店裡面爭吵，伊聽的懂一點臺語，有聽出來被告在講髒話
    ，但是伊現在沒有辦法重複，因為伊不會講等語（見97年度
    簡上字第969 號卷第47頁至第49頁）互核相符，是被告於97
    年6 月4 日15時至18時許，在谷優安卡拉OK店，以「幹你娘
    雞巴」之穢語，當場辱罵證人戊○○，並向證人戊○○恫稱
    「不降租金不准營業，在路上及辦公室沒人時要小心點」、
    「妳開店要妳好看」等情，應堪認定。
  (二)被告雖以前揭情詞置辯，惟顯與上開事證不符，且審酌證人
    戊○○、己○○、丁○○、乙○○、丙○○與被告間既無恩
    怨仇隙存在，其等自無甘冒擔負偽證罪責之風險，而為不實
    證述之必要，況觀諸證人戊○○、己○○、丁○○、乙○○
    、丙○○上開所證情節，互核一致，益徵其等上開所證應屬
    非虛，復佐以被告於本院準備程序時亦供稱：案發當時伊與
    戊○○發生爭執，也有大小聲等情（見97年度簡上字第969
    號卷第13頁），足見案發當時被告與證人戊○○間之言詞衝
    突甚為激烈，是被告對證人戊○○心生憤怒，進而產生恐嚇
    之犯意，出言恐嚇證人戊○○，亦難謂與常情有間。職是，
    被告上開所辯顯係事後卸責之詞，委無足取。至被告雖另聲
    請傳訊證人王麗華、檳榔攤之老闆娘，然本件事證已經明確
    ，詳如前述，且被告於警詢、檢察官訊問時，並未供述證人
    王麗華在場，直至本院審理時，始稱案發當時證人王麗華在
    場，而對於所稱之檳榔攤老闆娘，亦未提出詳細姓名、年籍
    資料供本院傳訊，從而，本院認被告此部分聲請並無調查之
    必要，併此敘明。
  (三)綜上所述，被告所辯顯係事後圖卸之詞，洵無足採。是本件
    事證明確，被告犯行堪以認定，應予依法論科。
二、核被告所為，係犯刑法第305 條之恐嚇危害安全罪及同法第
    309 條第1 項之公然侮辱罪。被告所為多次恫嚇犯行，係於
    密切接近之時地所實施，侵害同一之法益，各行為之獨立性
    極為薄弱，依一般社會健全觀念，在時間差距上，難以強行
    分開，在刑法評價上，以視為數個舉動之接續施行，合為包
    括之一行為予以評價，較為合理，則屬接續犯。被告所犯上
    開2 罪間，犯意各別，行為互殊，應予分論併罰。原審以被
    告上揭罪證明確，適用刑事訴訟法第449 條第1 項前段、第
    3 項、第454 條第2 項、刑法305 條、第309 條第1 項、第
    41條第1 項前段、第51條第6 款、刑法施行法第1 條之1 第
    1 項、第2 項前段，並審酌被告不思循理性、和平方式解決
    房屋租賃糾紛，竟公然對告訴人戊○○辱罵低俗穢語，貶抑
    告訴人戊○○之社會評價，復以加害生命、身體、財產之恫
    嚇言語使告訴人戊○○心生畏懼，致生危害於告訴人戊○○
    之安全，且犯後猶狡詞否認犯行，未見悔意，並考量被告犯
    罪之動機、目的、手段暨所生危害等一切情狀，就恐嚇罪部
    分，量處被告拘役35日，就公然侮辱罪部分，量處被告拘役
    25日，並定應執行刑拘役55日，及諭知易科罰金之折算標準
    ，其認事用法均無不合，量刑亦屬妥適，應予維持。被告仍
    執陳詞否認犯行，要無可採，其提起本件上訴，指摘原判決
    不當，為無理由，應予駁回。
據上論斷，應依刑事訴訟法第455 條之1 第1 項、第3 項、第36
8 條，判決如主文。
本案經檢察官蔡如惠到庭執行職務。
中    華    民    國    98    年    2     月    27    日
                  刑事第四庭  審判長法  官  袁雪華
                                    法  官  陳可薇
                                    法  官  張淑華
以上正本證明與原本無異。
本判決不得上訴。
                                    書記官  鄭嘉惠
中    華    民    國    98    年    2     月    27    日
附錄論罪科刑依據之法條：
中華民國刑法第305條
（恐嚇危害安全罪）
以加害生命、身體、自由、名譽、財產之事，恐嚇他人致生危害
於安全者，處2 年以下有期徒刑、拘役或3 百元以下罰金。
中華民國刑法第309條
（公然侮辱罪）
公然侮辱人者，處拘役或 3 百元以下罰金。
以強暴犯前項之罪者，處1 年以下有期徒刑、拘役或5 百元以下
罰金。


司法院資訊處製作；財團法人民間司法改革基金會備份。
